【裁判字號】    95,勞訴,12
【裁判日期】    950331
【裁判案由】    給付薪資
【裁判全文】
臺灣板橋地方法院民事判決              95年度勞訴字第12號
原      告
即被選定人  乙○○
被      告  久葉科技股份有限公司
法定代理人  甲○○
上列當事人間給付薪資事件，本院於民國95年3 月27日言詞辯論
終結，判決如下：
    主  文
被告應給付原告新臺幣肆萬陸仟捌佰肆拾元，陳嘉蕙新臺幣參萬
伍仟零陸元，莊禮銘新臺幣參萬貳仟陸佰伍拾捌元，陳美惠新臺
幣參萬肆仟柒佰壹拾壹元，林雪珠新臺幣貳萬壹仟壹佰肆拾伍元
，吳秀芬新臺幣貳萬壹仟柒佰參拾柒元，莊雅茹新臺幣貳萬貳仟
肆佰貳拾參元，洪碧芬新臺幣貳萬柒仟貳佰零壹元，李岱諭新臺
幣貳萬參仟玖佰壹拾貳元，陳美靜新臺幣貳萬玖仟陸佰肆拾伍元
，吳榮斌新臺幣貳萬玖仟貳佰柒拾貳元，徐于智新臺幣貳萬肆仟
參佰捌拾玖元，陳志忠新臺幣貳萬肆仟伍佰肆拾壹元，蘇碧貞新
臺幣參萬壹仟捌佰貳拾參元，吳郁倫新臺幣貳萬貳仟玖佰肆拾捌
元，簡光榮新臺幣參萬零肆佰貳拾參元，林敬忠新臺幣肆萬貳仟
陸佰貳拾貳元，潘麥梅新臺幣貳萬陸仟伍佰元，莊瓊真新臺幣貳
萬零肆佰陸拾元，李素珍新臺幣壹萬玖仟捌佰捌拾元。
訴訟費用由被告負擔。
本判決第一項於原告以新臺幣壹萬陸仟元，陳嘉蕙以新臺幣壹萬
貳仟元，莊禮銘以新臺幣壹萬壹仟元，陳美惠以新臺幣壹萬貳仟
元，林雪珠以新臺幣柒仟伍佰元，吳秀芬以新臺幣柒仟伍佰元，
莊雅茹以新臺幣柒仟伍佰元，洪碧芬以新臺幣玖仟伍佰元，李岱
諭以新臺幣捌仟元，陳美靜以新臺幣壹萬元，吳榮斌以新臺幣壹
萬元，徐于智以新臺幣捌仟伍佰元，陳志忠以新臺幣捌仟伍佰元
，蘇碧貞以新臺幣壹萬壹仟元，吳郁倫以新臺幣柒仟柒佰元，簡
光榮以新臺幣壹萬壹仟元，林敬忠以新臺幣壹萬伍仟元，潘麥梅
以新臺幣玖仟元，莊瓊真以新臺幣柒仟元，李素珍以新臺幣柒仟
元分別為被告供擔保後，各得假執行。
    事實及理由
一、程序方面：
  (一)按「多數有共同利益之人，不合於民事訴訟法第40條第3 項
    所定者，得由其中選定1 人或數人，為選定人及被選定人全
    體起訴或被訴」，民事訴訟法第41條第1 項定有明文。查本
    件原告乙○○與陳嘉蕙、莊禮銘、陳美惠、林雪珠、吳秀芬
    、莊雅茹、洪碧芬、李岱諭、陳美靜、吳榮斌、徐于智、陳
    志忠、蘇碧貞、吳郁倫、簡光榮、林敬忠、潘麥梅、莊瓊真
    、李素珍計20人均受雇於被告，因認被告積欠渠等民國94年
    5 月份之薪資，而由陳嘉蕙等19人選定原告為其全體起訴，
    此有選定當事人同意書（見本院三重簡易庭94年度重勞調字
    第59號卷第134 至135 頁）在卷可憑。核原告與陳嘉蕙等就
    本件訴訟結果有影響之主要爭點，均有財產上之利害關係，
    屬多數有共同利益之人，且無代表人或管理人，自得由其中
    選定原告1 人為原告與陳嘉蕙等全體起訴。
  (二)被告未於言詞辯論期日到場，核無民事訴訟法第386 條各款
    所列情形，爰依原告之聲請，由其一造辯論而為判決。
二、原告主張：原告與陳嘉蕙等（如附表編號1 至20所示）均受
    雇於被告，分別擔任會計等職務。渠等並未與被告合意終止
    勞動契約（僱傭契約），且被告亦無任何解雇之法定事由，
    被告竟於94年5 月23日無預警歇業，而受領勞務遲延，依民
    法第487 條規定，渠等自得請求被告給付94年5 月份之薪資
    各如附表所示之金額，且無補服勞務之義務，因被告迄未給
    付原告與陳嘉蕙等上開94年5 月份之薪資，經臺北縣政府處
    理勞資爭議協調會協調，被告亦未出面。爰依僱傭契約之法
    律關係提起本訴等語。併為聲明：(一)被告應給付原告新臺幣
    （下同）46,840元、陳嘉蕙35,006元、莊禮銘32,658元、陳
    美惠34,7 11 元、林雪珠21,145元、吳秀芬21,737元、莊雅
    茹22,423元、洪碧芬27,201元、李岱諭23,912元、陳美靜29
    ,645 元 、吳榮斌29,272元、徐于智24,389元、陳志忠24,5
    41元、蘇碧貞31,823元、吳郁倫22,948元、簡光榮30,423元
    、林敬忠42,6 22 元、潘麥梅26,500元、莊瓊真20,460元、
    李素珍19,880元。(二)願供擔保請准宣告假執行。
三、被告未於言詞辯論期日到場，亦未提出書狀作何聲明或陳述
    。
四、原告主張之上開事實，已據其提出勞工保險局單位被保險人
    名冊、臺北縣政府歇業事實認定函、原告與選定人陳嘉蕙等
    之薪資證明、臺北縣政府處理勞資爭議協調會紀錄（見本院
    三重簡易庭94年度重勞調字第59號卷第7 至117 頁）為證。
    被告已於相當時期受合法之通知，而於言詞辯論期日不到場
    ，亦未提出（準備）書狀爭執，依民事訴訟法第280 條第3
    項前段、第1 項前段規定，視同自認，則依同法第279 條第
    1 項規定，原告就其主張之上開事實，即無庸證，本院應認
    原告之主張為真。
五、按「稱僱傭者，謂當事人約定，一方於一定或不定之期限內
    為他方服勞務，他方給付報酬之契約。」、「報酬應依約定
    之期限給付之；無約定者，依習慣；無約定亦無習慣者，依
    左列之規定：一  報酬分期計算者，應於每期屆滿時給付之
    。二  報酬非分期計算者，應於勞務完畢時給付之。」、「
    僱用人受領勞務遲延者，受僱人無補服勞務之義務，仍得請
    求報酬。」，民法第482條、第486條、第487 條第前段定有
    明文。又選定當事人雖係以選定人之名義為形式上之當事人
    ，實際上選定人仍為其潛在性之當事人，依民事訴訟法第40
    1 條第2 項之規定，其判決效力應及於選定人。多數選定人
    請求賠償損害，各有獨立之實體法上請求權，原係各別請求
    給付，起訴之聲明仍應分別記載「給付某甲若干元、某乙若
    干元、某丙若干元、某丁若干元、某戊若干元」，法院判決
    主文，亦應分別記載，俾將來確定判決之既判力、執行力之
    範圍明確（最高法院90年度第15次民事庭會議決議參照）。
    查被告於94年5 月23日無預警歇業，而受領勞務遲延，且積
    欠原告與陳嘉蕙等94年5 月份之薪資各如附表所示之金額等
    情，已如前述。從而，原告依僱傭契約之法律關係，請求被
    告給付原告與陳嘉蕙等各如訴之聲明所示之金額（各如附表
    所示之金額），為有理由，應予准許。
六、原告陳明願供擔保聲請宣告假執行，核無不合，爰酌定相當
    之擔保金額，予以准許。
據上論結，本件原告之訴為有理由，依民事訴訟法第385條第1項
前段、第78條、第390條第2 項，判決如主文。
中    華    民    國    95    年    3     月    31    日
                  民事第一庭    法  官  楊千儀
以上正本證明與原本無異。
如對本判決上訴，須於判決送達後20日內向本院提出上訴狀（需
按他造人數附繕本）。
中    華    民    國    95    年    3     月    31    日
                                書記官  簡青根
附表：
┌───┬───┬───────┬─────────────────┐
│編  號│姓  名│金額（新臺幣）│         住            址         │
├───┼───┼───────┼─────────────────┤
│  1   │乙○○│46,840元      │臺北市○○○路74巷10號3樓         │
├───┼───┼───────┼─────────────────┤
│  2   │陳嘉蕙│35,006元      │臺北縣林口鄉○○路348巷12號       │
├───┼───┼───────┼─────────────────┤
│  3   │莊禮銘│32,658元      │臺北縣五股鄉○○路134號4樓        │
├───┼───┼───────┼─────────────────┤
│  4   │陳美惠│34,711元      │臺北縣淡水鎮○○路169巷71號4樓    │
├───┼───┼───────┼─────────────────┤
│  5   │林雪珠│21,145元      │臺北市○○路177巷2衖15號          │
├───┼───┼───────┼─────────────────┤
│  6   │吳秀芬│21,737元      │臺北縣三重市○○路63巷16號7樓之1號│
├───┼───┼───────┼─────────────────┤
│  7   │莊雅茹│22,423元      │臺中縣大甲鎮○○路290巷18號       │
├───┼───┼───────┼─────────────────┤
│  8   │洪碧芬│27,201元      │臺北縣蘆洲市○○路185巷59號4樓    │
├───┼───┼───────┼─────────────────┤
│  9   │李岱諭│23,912元      │臺北縣蘆洲市○○街73號2樓         │
├───┼───┼───────┼─────────────────┤
│  10  │陳美靜│29,645元      │臺北市○○路110號4樓              │
├───┼───┼───────┼─────────────────┤
│  11  │吳榮斌│29,272元      │臺北市○○○路○段176號5樓         │
├───┼───┼───────┼─────────────────┤
│  12  │徐于智│24,389元      │臺北縣蘆洲市○○路26巷31弄9號8樓  │
├───┼───┼───────┼─────────────────┤
│  13  │陳志忠│24,541元      │臺北縣三重市○○路○段40巷21號2樓  │
├───┼───┼───────┼─────────────────┤
│  14  │蘇碧貞│31,823元      │臺北縣五股鄉○○路135巷2號8樓     │
├───┼───┼───────┼─────────────────┤
│  15  │吳郁倫│22,948元      │基隆市○○○路135巷21弄68號3樓    │
├───┼───┼───────┼─────────────────┤
│  16  │簡光榮│30,423元      │臺北市○○路光華4巷10號2樓        │
├───┼───┼───────┼─────────────────┤
│  17  │林敬忠│42,622元      │臺北縣三重市○○街61號3樓         │
├───┼───┼───────┼─────────────────┤
│  18  │潘麥梅│26,500元      │臺北市○○路28號                  │
├───┼───┼───────┼─────────────────┤
│  19  │莊瓊真│20,460元      │臺北縣八里鄉長坑口33號            │
├───┼───┼───────┼─────────────────┤
│  20  │李素珍│19,880元      │臺北縣三重市○○街1之1號3樓       │
└───┴───┴───────┴─────────────────┘


司法院資訊處製作；財團法人民間司法改革基金會備份。
